【裁判字號】    90,自,342
【裁判日期】    901231
【裁判案由】    傷害
【裁判全文】
臺灣板橋地方法院刑事判決                            九十年度自字第三四二號
    自  訴  人  丙○○
                戊○○
    共同代理人  湯明亮律師
    被      告  甲○○
                乙○○○
                丁○○
右列被告因傷害案件，經自訴人提起自訴，本院判決如左：
    主  文
甲○○、乙○○○、丁○○共同傷害人之身體，各處罰金仟元，如易服勞役均以
佰元折算壹日。
    事  實
一、甲○○與乙○○○為夫妻，丁○○為其二人女兒，因甲○○之妹丙○○之同居人
    己○○與丁○○間復有感情及金錢上之糾葛，引起丙○○之不滿，乃要求己○○
    邀約甲○○、乙○○○及丁○○當面對質釐清其間關係，己○○遂於民國九十年
    四月十七日晚上十時三十分許，以電話聯絡邀約甲○○、乙○○○、何佩琦至臺
    北縣三重市○○路與環河快速道路交岔路口旁之土地公廟前相見。迨同日晚上十
    一時十分許，甲○○騎乘機車先到上開相約地點，接著己○○駕車搭載丙○○，
    由己○○之子戊○○駕車陪同到達，其後丁○○亦駕車搭載乙○○○到場，其等
    陸續到達後，丙○○下車先與甲○○對談，因雙方一言不合，互出惡言，而此際
    乙○○○、丁○○亦上前與丙○○口角爭執，甲○○一怒即基於傷害之故意，以
    左手出手掌摑毆打丙○○右臉部，隨後丙○○發怒出手欲抓丁○○，乙○○○見
    狀以手揮擋，隨即與丁○○基於與甲○○前開傷害犯意之聯絡，由丁○○抓住丙○○手臂，乙○○○則出手抓丙○○右臉部，致丙○○受有右上下眼皮三道刮傷
    （1×0.5公分、1×0.5公分、0.5×0.5公分）、右臉頰刮傷痕（3×0.5公分）、
    右上臂內側瘀腫傷（5×3公分）等傷害。
二、案經丙○○提起自訴。
    理  由
一、訊據被告甲○○對於右揭時地掌摑自訴人丙○○右臉部之犯罪事實坦承不諱，而
    被告乙○○○、丁○○則矢口否認有出手毆打自訴人丙○○，被告乙○○○辯稱
    ：伊並無抓自訴人丙○○，是自訴人丙○○要抓丁○○時，伊用手將之撥開云云
    ，被告丁○○則辯稱：伊未抓自訴人丙○○，也未碰到自訴人丙○○，是自訴人
    丙○○要抓伊，被伊母親乙○○○撥開云云。惟查，右揭犯罪事實，業據自訴人
    丙○○指訴歷歷，核與而另一自訴人戊○○於本院調查時指訴：「當天情形就如
    丙○○所言，當時我有看到丁○○、甲○○、乙○○○三人有共同毆打丙○○，
    我就下車勸架說大家是要談事情不是要打架。‧‧‧。」等語情節相符，並經證
    人己○○證述：「（九十年四月十七日事情經過？）四月十七日晚上十時三十分
    ，我打電話給丁○○約他們出來，因為我和丁○○及丙○○同時在交往，有感情
    及金錢的問題就主動約丁○○出來談想要化解之間的誤會，因我們之前還有一些
    糾紛要一起談，就約定丁○○帶他父母親，我帶我兒子戊○○、丙○○，我們約
    在三重市○○路與環河快速道路交岔路口土地公廟見面，我們三人到時，先看到
    甲○○一人在場，後來丁○○與乙○○○也到場，丙○○就和他們先在談話，不
    久就打起來了，甲○○先動手打丙○○左臉，後來丁○○抓丙○○的手，讓乙○○○打丙○○，‧‧‧‧。」等語明確（見本院九十年九月二十日訊問筆錄），
    且自訴人丙○○受有上揭傷害，亦有行政院衛生署臺北醫院出具之診斷證明書影
    本一紙在卷可稽，核與指述傷害情節大致相符，堪認其傷確係遭被告三人共同傷
    害所造成，被告乙○○○、丁○○空言否認，所辯乃卸責之詞，不足採信。是事
    證已臻明確，被告甲○○、乙○○○、丁○○三人犯行均堪認定。
二、核被告甲○○、乙○○○、丁○○三人共同傷害自訴人丙○○之身體，所為係犯
    刑法第二百七十七條第一項之傷害罪。其間就傷害自訴人丙○○之犯行，有犯意
    聯絡及行為分擔，為共同正犯。爰分別審酌被告甲○○、乙○○○、丁○○三人
    犯罪之動機、目的、手段、對自訴人丙○○所生危害、犯後態度等一切情狀，各
    量處如主文所示之刑，並諭知易服勞役之折算標準，以資懲儆。
三、至自訴人戊○○自訴意旨謂：被告甲○○、乙○○○、丁○○所三人另教唆四名
    姓名年籍不詳之男子躲於暗處，待自訴人戊○○見被告三人共同毆打自訴人丙○○，欲上前勸阻時，其中三人出手毆打自訴人戊○○，致其受有右嘴角挫傷、右
    足挫傷併擦傷、右上臂創傷及左足創傷併紅腫等傷害，因認被告三人另涉有教唆
    傷害罪嫌云云。惟按犯罪事實應依證據認定之，無證據不得推定其犯罪事實，刑
    事訴訟法第一百五十四條定有明文。而所謂證據，係指足以證明被告確有犯罪行
    為之積極證據而言，該項證據須適於為被告犯罪之證明者，始得採為斷罪之資料
    ；再告訴人之告訴，係以使被告受刑事訴追為目的，是其陳述是否與事實相符，
    仍應調查其他證據以資審認（參照最高法院六十九年臺上字第四九一三號、五十
    二年臺上字第一三○○號等判例要旨）。訊據被告甲○○、乙○○○、丁○○均
    堅決否認有上開教唆傷害犯行，經查本件除自訴人戊○○之指訴外，別無其他積
    極證據足認毆打自訴人之三名不詳之人，係被告三人教唆所為，且自訴人戊○○
    就本件自訴，原向臺灣板橋地方法院檢察署檢察官提起告訴，偵查中經法務部調
    查局測謊結果，自訴人戊○○就測謊之「案發時對方有找四人幫忙毆打」設題，
    呈情緒波動之反應，研判有說謊，此有該局鑑定通知書附於臺灣板橋地方法院檢
    察署九十年度偵字第一○○五五號偵查卷可稽，是綜上所述，要難遽認被告三人
    其指訴之教唆傷害犯行，此外復查無其他積極證據足認被告確有上開犯行，是本
    件自訴人戊○○自訴部分不能證明被告犯罪，本應為無罪判決之諭知，此部分自
    訴事實與前開自訴有罪部分有連續犯之裁判上一罪關係，爰不另為無罪之諭知，
    併此敘明。
據上論斷，應依刑事訴訟法第三百四十三條、第二百九十九條第一項前段，刑法第二
十八條、第二百七十七條第一項、第四十二條第二項，罰金罰鍰提高標準條例第一條
前段、第二條，判決如主文。
中      華      民      國    九十      年     十二     月    三十一    日
                                      臺灣板橋地方法院刑事第六庭
                                          法  官  彭  全  曄
右正本證明與原本無異。
如不服本判決，應於判決送達後十日內，向本院提出上訴狀。
                                          書記官  梁  宜  庭
中      華      民      國    九十一    年    一        月    三        日
附錄本案論罪科刑法條全文：
刑法第二百七十七條
傷害人之身體或健康者，處三年以下有期徒刑，拘役或一千元以下罰金。
犯前項之罪，因而致人於死者，處無期徒或七年以上有期徒刑；致重傷者，處三年以
上十年以下有期徒刑。


司法院資訊處製作；財團法人民間司法改革基金會備份。
